臺灣高等法院民事判決
109年度訴易字第20號
原      告  邱足圓  
被      告  丘元    


上列當事人間請求侵權行為損害賠償，原告提起刑事附帶民事訴
訟，經本院刑事庭裁定移送前來（108年度附民字第466號），本
院於中華民國109年5月19日言詞辯論終結，判決如下：
    主      文
被告應給付原告新臺幣壹拾捌萬伍仟元，及自民國一Ｏ八年十二
月六日起至清償日止，按年息百分之五計算之利息。 
訴訟費用由被告負擔。
原告假執行之聲請駁回。
    事實及理由
一、原告主張：被告於民國（下同）107年6 月間，加入真實姓
    名、年籍不詳、綽號分別為「阿翰」、「阿興」之詐欺集團
    組織，並擔任車手（即負責提領詐騙款項），並於提領後將
    款項交付「阿翰」，以此方法製造金流斷點，致無從追查前
    揭犯罪所得之去向，而掩飾或隱匿該犯罪所得，並獲取詐得
    款項2%至3%之報酬。伊於107年7月26日下午1時30分許，接
    續收到上開詐騙集團成員假冒其友人林水池之電話，向伊佯
    稱急需新臺幣（下同）18萬5,000元，致伊陷於錯誤，旋於
    同日下午2時11分許，以網路轉帳18萬5,000元至由彭韋澄提
    供予詐騙集團使用中華郵政股份有限公司頭份斗煥分局0000
    0000000000號帳戶（下稱系爭帳戶），旋遭包括被告在內之
    人分別提領完畢，被告再將領得款項交付予阿翰，並獲取20
    0元報酬，致伊受有損害。被告6次詐欺犯行（包括伊部分）
    ，業經本院於109年1月15日以108年度上訴字第3355號刑事
    判決各判處有期徒刑1年2月，應執行有期徒刑2年2月（尚未
    確定）。爰依侵權行為之法律關係，提起本訴，並聲明求為
    命被告給付18萬5,000元及自起訴狀繕本送達翌日起至清償
    日止，按年息5%計算利息之判決，並願供擔保准為假執行之
    宣告。
二、被告則以：伊有擔任詐欺集團車手，提領詐欺集團詐得被害
    人匯入人頭帳戶之款項，及對原告受詐騙所受損害無意見，
    惟無資力可賠償，希望能等刑事案件確定等語置辯。
三、本院之判斷：
　㈠按故意或過失，不法侵害他人之權利者，負損害賠償責任；
    又按數人共同不法侵害他人之權利者，連帶負損害賠償責任
    ，民法第184條第1項前段、第185條第1項分別有明文規定。
    所謂共同侵權行為，係指數人共同不法對於同一之損害，與
    以條件或原因之行為。加害人於共同侵害權利之目的範圍內
    ，各自分擔實行行為之一部，而互相利用他人之行為，以達
    其目的者，仍不失為共同侵權行為人，而應對於全部所發生
    之結果，連帶負損害賠償責任（最高法院78年度台上字第24
    79號判決先例可資參照）。第按負損害賠償責任者，除法律
    另有規定或契約另有訂定外，應回復他方損害發生前之原狀
    ；因回復原狀而應給付金錢者，自損害發生時起，加給利息
    ，民法第213條第1項、第2項亦有明文規定。
　㈡查原告主張其於107年7月26日下午1時30分許，接續收到上開
    詐騙集團成員假冒其友人林水池之電話，佯稱急需18萬5,00
    0元，致其陷於錯誤，於同日下午2時11分許，以網路轉帳18
    萬5,000元至系爭帳戶等情，有內政部警政署反詐騙案件紀
    錄表、報案三聯單、原告以國堡營造工程有限公司帳戶資金
    匯款之存摺明細表、中華郵政股份有限公司107年9月10日儲
    字第1070193180號函附系爭帳戶開戶資料及交易明細表可按
    【外放臺灣桃園地方檢察署（下稱桃園地檢署）107年度偵
    字第26245號卷（下稱26245號偵卷）第50至53頁、第83至90
    頁】，堪以認定。又查原告匯入系爭帳戶之18萬5,000元，
    旋遭分次提領完畢；其中1筆1,000元，係由被告於107年7月
    30日下午1時許，前往桃園市○○區○○路○段00號、27號全聯楊
    梅梅獅店，在其店內所設國泰世華銀行之ATM提領等情，有
    該店內ATM監視器攝得被告之翻拍照片、被告口卡照片及前
    述系爭帳戶交易明細表可按（26245號偵卷第12、58、90頁
    ），並經被告於警詢、偵查時均坦認該照片確為其本人，當
    時確實在提領詐欺贓款無訛（26245號偵卷第6、7頁、外放
    桃園地檢署107年度偵字第30377號偵卷第12頁），足見被告
    確有參與詐騙原告行為之詐騙集團，並擔任車手，自堪認定
    。又上開被告坦認之犯行，尚無待刑事案件確定始得判斷，
    其抗辯希望待刑事案件確定云云，尚無可採。
  ㈢被告因該事實，亦經法院以共同詐欺取財罪判處有期徒刑，
    有本院108年度上訴字第3355號刑事判決可稽（本院卷第5至
    23頁）。原告此部分主張之事實，應可認為真實，其依上開
    規定，請求被告賠償18萬5,000元，及自起訴狀（附帶民事
    起訴狀）繕本送達翌日即108年12月6日（附民卷第3頁）起
    至清償日止，按年息5％計算之利息，即屬可採。至被告應負
    侵權行為之責任，與其資力無涉，其抗辯無力清償云云，亦
    無可採。 
四、綜上所述，原告本於侵權行為之規定，請求被告給付18萬5,
    000元，及起訴狀繕本送達翌日，即108 年12月6 日起至清
    償日止，按年息5%計算之利息，為有理由，應予准許。又本
    件因命被告給付之金額未逾150 萬元，依民事訴訟法第466 
    條第1 項規定，不得上訴第三審，經本院判決即告確定，無
    為假執行之必要，故原告假執行之聲請應予駁回。 。
五、本件事證已臻明確，兩造其餘之攻擊或防禦方法及所用之證
    據，經本院斟酌後，均認不足以影響本判決之結果，爰不再
    逐一論列，附此敘明。
六、據上論結，本件原告之訴為有理由，依民事訴訟法第78條，
    判決如主文。
中　　華　　民　　國　 109    年　　6 　  月　　9　  日 
                   民事第十庭
                       審判長法  官  黃嘉烈
                             法  官  邱  琦
                             法  官  陳筱蓉
正本係照原本作成。
不得上訴。
中　　華　　民　　國　　109 　年　　6 　　月　　9 　　日
　　　　　　   　　　　　　　書記官  陳珮茹